臺灣臺南地方法院刑事裁定　　　　　　　96年度重訴字第18號
公　訴　人　臺灣臺南地方法院檢察署檢察官
被　　　告　丙○○
　　　　　　　　　　　6樓
　　　　　　　　　　（
選任辯護人　乙○○
上列被告因違反毒品危害防制條例案件，聲請具保停止羈押，本
院裁定如下：
    主  文
聲請駁回。
    理  由
一、聲請意旨係以：本件被告丙○○涉嫌幫助犯賣第一級毒品海
    洛因之罪嫌，被告丙○○固坦承有受被告甲○○之託而持有
    被告甲○○所交付之行李箱，及依被告甲○○之指示匯款，
    但被告丙○○並不知行李箱內裝置物品為毒品海洛因，亦不
    知匯款目的究竟為何因，且本案與被告丙○○有關聯之共同
    被告僅被告甲○○一人，現被告甲○○已經羈押並禁止接見
    通信，故不可能與被告丙○○有何勾串之虞。綜上所陳，被
    告丙○○並非主謀，至多僅為幫助犯，且對保管行李箱及匯
    款之事均不否認，顯無勾串之虞而無繼續羈押之必要，另被
    告丙○○現有固定住所而無逃亡之虞，爰依法提出聲請具保
    停止羈押被告等語。
二、查被告因違反毒品危害防制條例案件，前經本院以其所犯幫
    助販賣第一級毒品海洛因之犯罪嫌疑重大，所犯為最輕本刑
    為5年以上有期徒刑之罪，且有羈押之必要性，而依刑事訴
    訟法第101條第1項第3款規定，於民國96年6月4日裁定執行
    羈押，有本院該期日訊問筆錄及押票各1份在卷可參。聲請
    意旨雖以前揭事由請求准予具保停止羈押。惟按：
（一）羈押之目的在於保全刑事偵查、審判及執行之進行，確保
      刑事偵查及審判機關得以依法從事犯罪事實之調查與認定
      ，是當法院認定被告具有重大之犯罪嫌疑、且該當於法定
      羈押原因，並有羈押之必要性者，即得依法予以羈押。又
      羈押決定乃法院審理案件之初步階段，尚未涉及本案犯罪
      事實之認定，從而決定羈押與否，法院心證形成之程度，
      要非必以確認被告果有成立犯罪始得為之。換言之，刑事
      訴訟法第101條第1項所定「犯罪嫌疑重大」之要件，乃指
      客觀上存在具體事由，足堪使人相信被告可能涉有其被指
      控之犯罪即屬之，與「確信被告有罪」之意涵尚屬迥異。
      查本件被告涉嫌幫助販賣第一級毒品海洛因乙情，雖經被
      告否認，惟其涉案情節有證人甲○○分別於警詢、偵查時
      證述在卷，並有通訊監察譯文、法務部調查局鑑定書，並
      在被告住處扣得郵局跨行匯款申請書、被告甲○○所寄放
      之行李箱內扣得海洛因磚等物在卷可據，則被告犯行尚有
      待審判程序調查相關證據後再予查明。是聲請意旨指稱被
      告非主謀，但不知行李箱內所放置之物，及匯款目的，另
      被告甲○○以羈押禁見無串證之虞故無繼續羈押被告之必
      要云云，惟本件尚待進行審理程序，故相關證據資料須待
      審判程序踐行相關調查程序後始得認定、查明，要非以聲
      請人之片面主張為唯一依據，是聲請意旨此部分之主張尚
      無足採。
（二）次以刑事訴訟法第101條第1項所定「非予羈押，顯難進行
      追訴、審判或執行」之要件，係指於羈押審查時，亦應考
      量被告是否具有羈押之必要；而被告有無羈押必要，應依
      案件之性質、對於被告及證據之保全、追訴、審判及執行
      程序順利進行之確保、羈押後對被告可能造成之不利益及
      案件對社會秩序可能造成之影響等節，加以綜合判斷。查
      本件被告所涉幫助販賣第一級毒品罪嫌，係最輕本刑為無
      期徒刑以上之重罪，為確保將來對被告刑罰之執行，並考
      量被告所涉幫助販賣毒品之行為，不僅嚴重殘害他人身心
      健康，且對社會治安危害甚鉅，堪認本件被告顯有羈押之
      必要，非予羈押，顯難進行審判或執行，是聲請意旨謂被
      告並無羈押必要云云，亦非可採。
四、綜上所述，被告上述羈押原因及其必要性仍屬存在，非予繼
    續羈押，顯難進行日後之審理及執行。此外，復查無刑事訴
    訟法第107條至109條羈押原因消滅之情形，亦無同法第11 4
    條各款所規定之情形，遂認被告前開羈押原因尚未消滅。從
    而，本件聲請自屬無據，應予駁回。
五、據上論斷，應依刑事訴訟法第121條第1項，裁定如主文。
中　　華　　民　　國　　96　　年　　10　　月　　4 　　日
　　　　　　　　　刑事第十二庭  審判長法　官　侯明正
                                      法  官  魏玉英
                                      法  官  程克琳
以上正本證明與原本無異
如不服本裁定應於送達後5日內向本院提出抗告狀
                                      書記官  曾美滋
中　　華　　民　　國　　96　　年　　10　　月　　4 　　日
